【裁判字號】    99,消債清,33
【裁判日期】    990303
【裁判案由】    聲請清算程序
【裁判全文】
臺灣高雄地方法院民事裁定            99年度消債清字第33號
聲  請  人  甲○○
上列當事人因消費者債務清理事件聲請清算，本院裁定如下：
    主  文
聲請人甲○○自民國九十九年三月三日下午四時起開始清算程序
。
命司法事務官進行本件清算程序。
    理  由
一、本件聲請意旨略以：聲請人之妻陳吳金鳳前向高雄市政府辦
    理國宅貸款，而積欠高雄市政府新台幣（下同）3,033,597
    元未清償，嗣陳吳金鳳死亡，聲請人及其子女陳冠中、陳宜
    孜、陳慈徽均未辦理拋棄或限定繼承，而聲請人名下財產僅
    機車1 輛及存款157 元，並每月領取低收入戶老人生活津貼
    6,000 元，實無法負擔前開鉅額債務，有不能清償債務之虞
    ，爰向本院聲請清算等語。
二、按債務人不能清償債務或有不能清償之虞者，得依本條例所
    定更生或清算程序，清理其債務，消費者債務清理條例第 3
    條定有明文。次按債務人於法院裁定開始更生程序或許可和
    解或宣告破產前，得向法院聲請清算；法院開始清算程序之
    裁定，應載明其年、月、日、時，並即時發生效力；法院裁
    定開始更生或清算程序後，得命司法事務官進行更生或清算
    程序，必要時得選任律師、會計師或其他適當之自然人或法
    人一人為監督人或管理人，同條例第80條、第83條第1 項、
    第16條第1 項亦規定至明。
三、經查，聲請人主張之上開事實，業據其提出民國96、97年度
    綜合所得稅籍資料清單、財產歸屬資料清單、低收入戶證明
    書、財產及收入狀況說明書、郵政存簿儲金簿影本（見本院
    卷第8 至12頁、37至39頁、53至56頁），復有高雄市政府99
    年1 月28日陳報狀暨所附之本院97年司執字第58933 號分配
    表、債權憑證、放款客戶授信明細查詢單各1 份為證（見本
    院卷第67至93頁），堪信屬實。又聲請人26年2 月8 日生，
    現年73歲，堪認已無工作能力，僅能依靠低收入戶老人補助
    6,000 元度日，顯已不能自持，更惶論清償前開債務，是聲
    請人主張有不能清償其債務之虞乙節，尚堪採信。此外，本
    件又查無聲請人有消費者債務清理條例第6 條第3 項、第8
    條或第82條第2 項所定駁回清算聲請之事由存在，是聲請人
    聲請本件清算，為有理由，應予准許；並依上開規定命司法
    事務官進行本件清算程序，爰裁定如主文1 、2 項所示。
四、依消費者債務清理條例第11條第1 項、第83條第1 項、第16
    條第1 項，裁定如主文。
中    華    民    國    99    年    3     月    3     日
                  民事第三庭  法  官  洪能超
上為正本係照原本作成。
本件不得抗告。
本裁定於99年3月3日下午4時公告。
中    華    民    國    99    年    3     月    3     日
                              書記官  火秋予

司法院資訊處製作；財團法人民間司法改革基金會備份。
